# 其他收益是否可以计提

提问人：rickymost 时间：2023-05-24 17:35:05
陈老师：
您好！甲公司为辅导企业登记、托管、挂牌、鉴（见）证、转让、过户、结算等提供场所、设施和服务，政府根据成功辅导挂牌企业按家数给与补贴，并出具文件。企业每年根据实际已成功辅导挂牌的企业数量计提补贴收入计入其他收益。之前年度均能按申报的数量收回该项补贴。 2022 年度，政府认为甲公司 2021 年度辅导挂排的企业质量不高，部分企业又退下来，故政府对 2021 年的补贴进行了折扣，具体如何计算甲公司不清楚，政府最中给与的补贴较甲公司已计提的数少了 500 万。
1 、对少收到 2021 年度的 500 万，甲公司在 2022 年度是要计入以前年度损益调整，还是直接冲减 2022 年度其他收益？
2 、 2022 年度要是根据实际已辅导挂牌的企业数量计提其他收益还是根据 2021 年度打折情况进行计提？
3 、 2022 年度进行企业所得税汇算时，是否可以将冲回的 500 万作为本年度纳税调减， 2021 年度该项已纳税。
谢谢陈老师。

回答人：chenyiwei
主要考虑是：政府与甲公司之间，此前就补助款项的拨付条件、拨付标准、付款时间、后续调整（如依据被辅导企业后续IPO的成功情况相应调整）等有无明确的约定和操作细则？特别是“2022年度，政府认为甲公司 2021 年度辅导挂排的企业质量不高，部分企业又退下来，故政府对 2021 年的补贴进行了折扣”此前有无明确约定？如有约定的，则为何 2021 年计提时未考虑该因素？
如果这一变化表明后续政府会将辅导工作的质量纳入拨付补贴的考虑因素，而辅导的质量需在后续一段较长时间内才能体现其影响，则基于谨慎原则，建议按照收付实现制确认（同时对于已收到的补贴款还要关注是否可能被追回）。
对于 2022 年内对 2021 年度补贴款的折扣，如果此前无明确约定，且根据以往历史经验来看只要申报都可以获得补贴，则此前的计提也不算前期差错，相应地该金额被折扣的影响应冲减 2022 年度的其他收益。